hu: Gyűrű/Tartozék kialakítása: Gömbfej; Tartórúd; Bilincs; Lemez; Gyorscsatlakozó; Gyűrű; Egyéb
ja: リング式三脚座/マウントの種類: ボールヘッド; ブームポール; クランプ; プレート; クイックリリース; リング; その他
hr-HR: Dizajn prstena/nosača: Kuglasta glava; Držač za mikrofon; Stezaljka; Pločica; Brzo otpuštanje; Prsten; Ostalo
sl-SI: Zasnova nastavka/nosilca: Kroglična glava; Boom palica; Objemka; Plošča; Hitra sprostitev; Obroč; Drugo
es: Diseño de collar/montaje: Cabezal esférico; Pértiga; Pinza; Placa; Liberación rápida; Anillo; Otros
nl: Ontwerp kraag/montage: Balhoofd; Microfoonhengel; Klem; Bord; Snelle ontkoppeling; Ring; Andere
it: Design collare/staffa: Testa a sfera; Asta telescopica; Morsetto; Piastra; Sgancio rapido; Anello; Altro
pt-PT: Design de manga/suporte: Cabeça de esfera; Suporte de microfone; Grampo; Placa; Mecanismo de libertação rápida; Anel; Outro
sk-SK: Dizajn objímky/držiaka: Guľová hlavica; Tyč výložníka; Svorka; Doska; Rýchle uvoľnenie; Krúžok; Iné
cs: Konstrukce límce/upevnění: Kulová hlava; Výložníková tyč; Svorka; Deska; Rychloupínací; Prsten; Jiné
bg-BG: Дизайн на скоба/поставка: Топчеста глава; Стълб на стрелата; Скоба; Плоча; Бързо освобождаване; Пръстен; Други
pt-BR: Design de anel/montagem: Cabeça esférica; Poste de lança; Braçadeira; Placa; Desengate rápido; Anel; Outro
sv: Design med krage/fäste: Kulled; Bomstång; Klämma; Tallrik; Snabbkoppling; Ring; Övrigt
zh-TW: 卡圈/安裝設計: 球形頭; 吊桿式; 老虎鉗式; 板; 快拆; 戒指; 其他
ru: Конструкция хомутов или креплений: Шаровая головка; Микрофонная удочка; Зажим; Пластина; Быстросъемный; Кольцо; Другое
zh-CN: 保护圈/转换座设计: 球头; 摇杆; 夹钳; 板子; 快拆装置; 戒指; 其他
da: Krave/monteringsdesign: Kuglehoved; Bomstang; Klemme; Tallerken; Hurtig udløsning; Ring; Andet
ro-RO: Design brățară/suport: Cap sferic; Braț telescopic; Clemă; Placă; Eliberare rapidă; Inel; Altele
pl: Konstrukcja kołnierza/uchwytu: Głowica kulowa; Słupek wysięgnika; Zacisk; Płyta; Szybkozamykacz; Pierścień; Inne
th: การออกแบบคอ/ที่ยึด: แบบหัวบอล; ก้านบูม; แคลมป์; แผ่นยึด; เพลทฐานแบบติดตั้งรวดเร็ว; แหวน; อื่นๆ
en: Collar/Mount design: Ball head; Boom pole; Clamp; Plate; Quick release; Ring; Other
tr: Halka/Montaj tasarımı: Top kafalı; Bom direği; Kelepçe; Tabak; Hızlı açılır; Yüzük; Diğer
el: Σχέδιο κλείθρου περιλαιμίου/στηρίγματος: Κεφαλή με σφαιρικό σύνδεσμο; Κοντάρι μπουμ; Σφιγκτήρας; Πλάκα; Γρήγορη αποδέσμευση; Δακτύλιος; Άλλο
ko: 칼라/마운트 디자인: 볼 헤드; 붐폴; 클램프; 플레이트; 퀵 릴리스; 반지; 기타
vi: Thiết kế Vòng đai/giá đỡ: Đầu dầu; Cần boom; Kẹp; Tấm lắp; Tháo lắp nhanh; Nhẫn; Khác
fr: Conception de collier/monture: Tête sphérique; Sur perche; Bride; Plaque; Relâchement rapide; Bague; Autre
fi: Kauluskappaleen/kiinnikkeen muotoilu: Pallopäinen; Puomitanko; Puristin; Levy; Pikavapautus; Rengas; Muu
lt-LT: Žiedo / laikiklio konstrukcija: Apvali galvutė; Mikrofono stovas; Spaustukas; Plokštelė; Greitai atsegamas; Žiedas; Kita
nb: Krage/festedesign: Ballhode; Bomstang; Klemme; Tallerken; Hurtigutløser; Ring; Annet
de: Stativschellendesign: Kugelkopf; Schwenkarmstange; Zwinge; Platte; Schnellverschluss; Ring; Sonstiges